【裁判字號】    89,易,4171
【裁判日期】    891127
【裁判案由】    傷害
【裁判全文】
臺灣高雄地方法院刑事判決                        八十九年度易字第四一七一號
    公  訴  人  臺灣高雄地方法院檢察署檢察官
    被      告  乙○○
                丙○○
右列被告因傷害案件，經檢察官提起公訴（八十九年度偵字第一六七五九號），本院
判決如左：
    主  文
乙○○共同傷害人之身體，累犯，處有期徒刑柒月。
丙○○共同傷害人之身體，處有期徒刑陸月，如易科罰金，以佰元折算壹日。
    事  實
一、乙○○曾於民國八十五年間犯竊盜案，為臺灣臺中地方法院判處有期徒刑七月，
    於八十六年六月二十四日執行完畢，猶不知悔改，因於八十九年六月二十二日下
    午，在高雄市○○區○○街與同盟路口，與丁○○、丙○○、甲○○於狗肉店吃
    狗肉之際，席間與丁○○發生口角，竟夥同丙○○，基於傷害之共同犯意聯絡，
    於當日下午八時，在右開狗肉店馬路對面的公園，合力毆打丁○○。致丁○○受
    有頭部外傷並蜘蛛膜下腔出血，左手橈骨尺骨並左手一、四指骨折，右手三、四
    指骨折等傷害。
二、案經被害人丁○○訴由高雄市政府警察局三民第一分局報請臺灣高雄地方法院檢
    察署檢察官偵辦起訴。
    理  由
一、右揭犯罪事實，業據被告乙○○坦認不諱，核與被害人丁○○指述遭人毆打之情
    節相符，並有證人甲○○證述被告乙○○確有毆打被害人等語確實，復有診斷證
    明書二紙附卷足憑，被告乙○○之犯行已堪認定。訊據被告丙○○坦認當時與被
    告乙○○、被害人在公園內，惟堅決否認犯有何傷害之犯行，辯稱：伊沒有打被
    害人云云，惟查：被告丙○○亦共同參與毆打被害人之犯行，業據證人甲○○於
    警訊及偵審中均證述：被告乙○○當天打電話給伊，要伊與被告丙○○一起去檳
    榔攤會合，伊到達時被告乙○○已經與被害人在喝酒了，被告乙○○後來說要去
    吃飯，四人即搭乘計程車至同盟路旁的狗肉店，吃到一半時，被害人忽然以「幹
    你娘」三字罵被告乙○○，被告乙○○不甘被罵，不斷追問被害人為何罵他，後
    來被告丙○○扶著被告乙○○與被害人到馬路對面的公園，伊看到雙方起爭執，
    後看到被害人滿面是血並大喊救命，伏臥在地，被告乙○○坐在被害人的臀部上
    ，被告丙○○的腳有踢到被害人之身體，後來警察到達現場，兩人就逃離去。從
    爭執到離開約有五、六分鐘等語，有關被告二人共同毆打被害人經過綦詳。又參
    以被害人受有頭部外傷並蜘蛛膜下腔出血，及左、右兩手手指骨折之傷害，有診
    斷證明書二紙附卷可按，並經本院依職權於當庭勘驗被害人手部傷勢，被害人左
    手伸展自如功能大致恢復，右手第三、四指骨頭已接合，但不能握拳，可彎曲。
    有當庭記明之勘驗筆錄（本院八十九年十月三十日訊問筆錄）為據。被害人所受
    傷勢顯屬嚴重，原非一人之力於短短五、六分鐘間即能為之。況參諸前揭證詞，
    被告乙○○尚須被告丙○○的攙扶始能走至公園，被害人於警訊中亦陳稱被毆後
    對於現場究遭何人毆打毫無記憶等語，顯見被告乙○○與被害人於被告丙○○、
    證人甲○○到來前因先行飲酒，二人均已甚有酒意，被告丙○○於公園時原輕易
    即可排解紛爭阻止犯行之發生，然被害人事後卻受此異常嚴重之傷害，顯見被告
    丙○○不惟無勸阻之意，反加入被告乙○○共同毆打被害人至明。被告丙○○所
    辯顯屬空言卸責之詞，不足採信，此外復有診斷證明書二紙在卷可資佐證，被告
    丙○○之犯行亦足堪認定。
二、核被告二人所為，均係犯刑法第二百七十七條第一項之傷害罪。被告二人共同毆
    打被害人，相互間有犯意聯絡，行為分擔，應依共同正犯論處。被告乙○○曾於
    民國八十五年間犯竊盜案，為臺灣臺中地方法院判處有期徒刑七月，於八十六年
    六月二十四日執行完畢，有臺灣高等法院被告全國前案紀錄表在卷可稽，被告前
    受有期徒刑執行完畢，於五年以內再犯本件最重本刑為有期徒刑以上之罪，為累
    犯，應依刑法第四十七條之規定加重其刑。爰審酌被告乙○○僅因口角，即將被
    害人毆傷致生嚴重之傷勢，情節不輕，惟犯後坦認犯行，且有與被害人和解之意
    ，認尚有悔意等一切情狀；審酌被告乙○○與被害人並無素怨，卻與被告乙○○
    共同毆傷被害人，且造成被害人傷勢嚴重，事後復空言否認犯行，認無悔意等一
    切情狀，均量處如主文所示之刑，被告丙○○部分並諭知易科罰金之折算標準，
    以資懲儆。
據上論斷，應依刑事訴訟法第二百九十九條第一項前段，刑法第二十八條、第二百七
十七條第一項、第四十一條、第四十七條，罰金罰鍰提高標準條例第一條前段、第二
條，判決如主文。
中      華      民      國    八十九    年     十一     月    二十七    日
                                    臺灣高雄地方法院刑事第三庭
                                        法  官  古  振  暉
右正本證明與原本無異。
如不服本判決，應於判決送達後十日內，向本院提出上訴狀。
                                        書記官  馮  欽  鳳
中    華    民    國      八十九      年      十一      月    三十     日
附錄本案論罪科刑法條全文：
刑法第二百七十七條第一項：傷害人之身體或健康者，處三年以下有期徒刑、拘役或
                          一千元以下罰金。


司法院資訊處製作；財團法人民間司法改革基金會備份。
